臺灣臺南地方法院刑事判決　　　　　　　　　　　　　九十三年度易字第五九六號
　　聲　請　人　臺灣台南地方法院檢察署檢察官
　　被　　　告　戊○○
　　被　　　告　甲○○
　　右一人之
　　選任辯護人　何建宏律師
右列被告因傷害等案件，經檢察官聲請簡易處刑（九十三年度營偵字第六一○號），
本院簡易庭認不應適用簡易程序，改依通常程序，判決如左：
    主  文
戊○○以加害生命、身體之事，恐嚇他人，致生危害於安全，處拘役貳拾日，如易科
罰金，以參佰元折算壹日。
戊○○、甲○○被訴傷害罪部分公訴不受理。
    事  實
一、戊○○、甲○○於民國九十三年四月二十八日中午十二時三十分許，因細故發生
    互毆（傷害罪部分業經撤回，如後述），戊○○竟另基於恐嚇之犯意，於同日下
    午一時四十分許，騎乘機車至臺南縣後壁鄉竹新村新厝六十號甲○○住處庭院，
    見乙○○在場，遂向乙○○（甲○○之友人）稱「老仔（甲○○）是否在家？如
    果他回來要跟他轉達說我要跟老仔輸贏」等語，乙○○並以此加害生命、身體之
    事，透過丙○○○（甲○○之之配偶）於同日下午四時許，在長庚紀念醫院嘉義
    分院轉告因前開傷害住院之甲○○，使甲○○心生畏懼，足生危害於甲○○之安
    全。
二、案經甲○○訴由臺南縣警察局白河分局報報請台灣台南地方法院檢察署檢察官偵
    查起訴。
    理  由
壹、有罪部分：
一、訊據被告戊○○矢口否認有何恐嚇犯行，並辯稱：伊只有騎摩托車到甲○○院子
    ，並無出言恐嚇云云。惟查：
（一）被告以加害生命、身體之事出言恐嚇甲○○之事實，業據目擊證人乙○○於本
      院審理時證述：九十三年四月二十八日下午一時許到甲○○家，並看到戊○○
      ，他只到外面庭院，問我說老的（甲○○）是否在家？我答稱沒有。他跟我說
      如果他回來要我轉達說要跟他輸贏。當時甲○○太太丙○○○並無在現場，應
      該也聽不到這些話，戊○○除了說這些話以外，沒有無講其他的話，但他講這
      句話的時候很大聲，講完之後就走了，除此之外，並沒有講其他的話，之後，
      我有跟丙○○○講說戊○○要找甲○○，並說要找甲○○輸贏等語（見本院九
      十三年十二月三日審理筆錄），核與證人丙○○○於偵查及本院證述被告出言
      恐嚇之時間、地點大致相符，足認證人乙○○所述應與事實相符而可採信。參
      以被告戊○○與告訴人甲○○甫於當日中午十二時三十分許，因細故發生互毆
      而互有不滿，被告復自承曾騎車前往告訴人甲○○住處庭院等情，被告在情緒
      氣憤下，以生命、身體安全之事恐嚇甲○○應與常情相符。否則被告應無無端
      至告訴人至告訴人住處之理。從而，證人乙○○前開供述應與事實相符，而可
      採信。
（二）又按閩南話之「跟某人輸贏」，依其文義及社會通念實係指要與某人打架之意
      思，此為以加害他人生命、身體之惡害通知，況告訴人於本院亦供稱他並因而
      報警，聲請保護令，因為小孩都不在家，怕被告會去打孫子。本件顯已因被告
      之前開惡害通知，使告訴人心生畏懼，致生危害於告訴人之安全。
二、被告表示要與告訴人甲○○輸贏，並經證人乙○○、丙○○○轉告，顯然已將恐
    嚇之意思即惡害之通知到達於告訴人甲○○。核被告以加害生命、身體之事，恐
    嚇他人，致生危害於安全，所為係犯刑法第三百零五條之罪。爰審酌被告犯罪係
    因一時激動致犯本罪，且事後傷害部分亦經和解及渠犯罪之動機、目的、手段、
    所造成危害等一切情狀，處如主文所示之刑，並諭知易科罰金之折算標準，以資
    懲儆。
貳、不受理部分：
一、公訴意旨略以：被告甲○○、戊○○於民國九十三年四月二十八日中午十二時三
    十分許，各騎乘機車至臺南縣後壁鄉仕安村下長八六號新東國小門口，擬各自接
    送小孩放學。因戊○○停車不當，不慎擦撞甲○○所乘機車，致甲○○心生不滿
    ，出言辱罵戊○○「幹」（台語）（公然侮辱部分未告訴），戊○○旋即回應「
    要不然要怎樣？」（台語），雙方進而發生拉扯，詎彼二人竟分別基於傷害之犯
    意，由甲○○徒手毆打戊○○頭部、背部，致戊○○受有頭部、左上背部挫傷等
    傷害；戊○○則持其所有之螺絲起子一支朝甲○○頭部刺擊，致甲○○受有左側
    頭皮、上唇及左胸裂傷等傷害，因認被告二人均涉有刑法第二百七十七條第一項
    之傷害罪嫌等語。
二、按告訴乃論之罪，告訴人於第一審辯論終結前得撤回其告訴，又告訴經撤回者，
    應諭知不受理之判決，刑事訴訟法第二百三十八條第一項、第三百零三條第三款
    分別定有明文。
三、查本件被告甲○○、戊○○二人互毆案件起訴書認二人均係觸犯刑法第二百七十
    七條第一項之傷害罪，依同法第二百八十七條之規定，須告訴乃論。茲據告訴人
    甲○○、戊○○具狀撤回告訴，此有撤回告訴狀二只附卷足參。依照首開說明，
    此部分爰諭知不受理之判決。
據上論斷，應依刑事訴訟法第四百五十二條、第三百零三條第三款、第二百九十九條
第一項前段，刑法第三百零五條，第四十一條第一項前段，罰金罰鍰提高標準條例第
一條前段、第二條，判決如主文。
本案經檢察官丁○○到庭執行職務
中      華      民      國      九十三      年    十二    月    二十九  日
                                  臺灣臺南地方法院刑事第十庭
                                      審判長法  官  鄭 文 祺
                                            法  官  林 中 如
                                            法  官  蔡 奇 秀
右正本證明與原本無異
如不服本判決，應於判決送達後十日內向本院提出上訴狀
                                            書記官  尹 之 玲
中      華      民      國      九十三      年    十二    月    二十九  日
附錄本案論罪科刑法條全文：
刑法第三百零五條：以加害生命、身體、自由、名譽、財產之事，恐嚇他人，致生危
                  害於安全者，處二年以下有期徒刑、拘役或三百元以下罰金。
